# **Matheus Alves Damasceno**

## **CONTATO**

Celular: (62) 9 9206-0399

Endereço: R. César Ramos, 435 - Rita Vieira,

Campo Grande

E-mail: : matheusalvesdamasceno.br@gmail.com

LinkedIn: in/matheusalvesdamasceno GitHub: github.com/MatheusADamasceno

#### **OBJETIVO**

Meu nome é Matheus Alves, tenho 20 anos e sou caracterizado pela minha proatividade. Tenho a capacidade de adaptação rápida e uma inclinação natural para a curiosidade, o que me impulsiona a aprender continuamente. Minha experiência abrange diversas áreas na TI, desde montagem e manutenção até o desenvolvimento web, Python e

JavaScript. Além disso, tenho conhecimento em gestão de projetos, utilizando Scrum e Kanban e conceitos do PMBOOK. Atualmente, estou cursando Análise e Desenvolvimento de Sistemas, buscando aprimorar ainda mais minhas competências.

## **FORMAÇÃO**

Universidade Estácio de Sá Tecnológico

(2022 - 2024)

Análise e Desenvolvimento de Sistemas

Instituto Federal de Goiás

(2019 - 2021) Ensino Médio

# **QUALIFICAÇÕES**

SQL Angular
JavaScript Scrum
Python Asana
Git Trello

CSS HTML Wordpress

Gestão de Projetos Adobe Dreamweaver

Pacote office

## **CURSOS E FORMAÇÕES**

Operador de Computador - Senac

JavaScript para Desenvolvimento Web - Udemy

Desenvolvimento com Python – Curso em video

Web designer - Senac

Programador Web - Senac

Gestão de Projetos - Enap

Gestão de Processos - Enap

Desenvolvimento Frontend com - Dio

Angular

## **EXPERIÊNCIA DE VOLUTARIADO**

#### PMI® Goiânia Goiás Chapter

2022 – Momento Voluntário

Realizar workshops práticos voltado a qualificação e promoção do desenvolvimento profissional, através de conhecimento em Gestão de Projetos, com temas de diferentes níveis de conhecimento em projetos. Recrutamento de palestrantes para eventos de promoção do PMBOOK e dos conceitos de gestão de projetos.

#### Clube de Desbravadores

2015 - Momento

Conselheiro/Instrutor

Exerço a função de líder para adolescentes, Os desbravadores são um departamento da Igreja Adventista do Sétimo Dia, que trabalha especificamente com a educação cultural, social e religiosa de crianças e adolescentes situadas na faixa etária entre 10 e 15 anos.

## **EXPERIÊNCIA PROFISSIONAL**

Siac Sistema

Analista de Sistema

06/2023 - 11/2023

Suporte técnico, atendendo usuários internos e externos por telefone, e-mail ou pessoalmente. Especializado em diagnosticar e resolver problemas em sistemas e software, garantindo a satisfação dos usuários. Realiza configuração e manutenção de sistemas, documentando todas as atividades e colaborando na identificação de melhorias com a equipe de desenvolvimento

#### Smartek Life

Analista de Processos

02/2023 - 06/2023

Facilitador da equipe Scrum, responsável por garantir que a equipe esteja aderindo às práticas ágeis do Scrum e removendo obstáculos que possamimpediro progresso do projeto.

**ASH Brasil** 

**PMO** 

08/2022 - 02/2023

Auxiliar nas atividades do departamento de projetos; cadastrar projetos, acompanhar as demandas do projeto, coordenar a equipe de implantação, gerenciar contratos, entre outras atividades

## **LICENCAS E CERTIFICADOS**

Certiprof: Scrum Foundation Professional Certificate

Certiprof: Remote Work Professional Certification.

Certiprof: Business Model Canvas Professional Certification

Certiprof: Scrum Foundation Professional Certificate